Minutes et répertoires du notaire Louis COLLAS de MARIMON, 27 février 1778 - 20 juillet 1781 (étude XXXVI)
Archives nationales
Minutes et répertoires du notaire Louis COLLAS de MARIMON (étude XXXVI)
27 février 1778 - 20 juillet 1781
MC/ET/XXXVI/561 - MC/ET/XXXVI/574, MC/RE/XXXVI/6
Etude XXXVI; Collas de marimon, Louis
Archives nationales de France
Minutes et répertoires: la loi 2008-696 du 15 juillet 2008 relative aux archives a fixé à 75 ans à compter de la date de l'acte, ou à 25 ans à compter de la date du décès de l'intéressé si ce délai est plus bref, le délai de communication des minutes et répertoires des notaires; ce délai est porté à 100 ans à compter de la date de l'acte si le document se rapporte à un mineur (code du Patrimoine, articles L213-2, 4e d et 5e).
Autres documents de l'étude (dossiers de clients, comptabilité...): s'agissant d'archives privées, ces documents sont communicables selon les modalités fixées par le déposant ou le donateur.
Certains documents ne sont pas accessibles en raison de leur mauvais état de conservation.
Versement
Accès aux instruments de recherche de tous les notaires de l’étude XXXVI
Archives de l'étude XXXVI
- Minutes de Louis COLLAS de MARIMON, 27 février 1778 - 20 juillet 1781; MC/ET/XXXVI/561 - MC/ET/XXXVI/574
  - Minutes. 1778, 27 février - 1778, avril, 27 février 1778 - avril 1778; MC/ET/XXXVI/561
    Informations concernant le classement:
    Le niveau inférieur de description, quand il existe, correspond aux minutes d'actes. Toutes les minutes ne sont pas forcément décrites une à une. Les descriptions de ces minutes sont plus ou moins détaillées.
  - Minutes. 1778, mai - 1778, juin, mai 1778 - juin 1778; MC/ET/XXXVI/562
  - Minutes. 1778, juillet - 1778, septembre, juillet 1778 - septembre 1778; MC/ET/XXXVI/563
  - Minutes. 1778, octobre - 1778, décembre, octobre 1778 - décembre 1778; MC/ET/XXXVI/564
  - Minutes. 1779, janvier - 1779, mars, janvier 1779 - mars 1779; MC/ET/XXXVI/565
    - PRIVILEGE § Vente de PRIVILEGE pour établissement de voitures à Versailles, Compiègne et Fontainebleau, 16 février 1779; MC/ET/XXXVI/565
      Origine de l'information:
      Fichier dit 'général' XVIIe-XVIIIe siècles, par le personnel du Minutier, 1954-1999 ( fichier papier entièrement dématérialisé; voir contexte dans le Plan d’orientation général - Notaires de Paris, guides thématiques du Minutier).
      Date de révision: 2011-2012
      Date de création de la notice: 2010
      acte de vente
  - Minutes. 1779, avril - 1779, juin, avril 1779 - juin 1779; MC/ET/XXXVI/566
  - Minutes. 1779, juillet - 1779, septembre, juillet 1779 - septembre 1779; MC/ET/XXXVI/567
  - Minutes. 1779, octobre - 1779, décembre, octobre 1779 - décembre 1779; MC/ET/XXXVI/568
  - Minutes. 1780, janvier - 1780, mars, janvier 1780 - mars 1780; MC/ET/XXXVI/569
  - Minutes. 1780, avril - 1780, juin, avril 1780 - juin 1780; MC/ET/XXXVI/570
  - Minutes. 1780, juillet - 1780, septembre, juillet 1780 - septembre 1780; MC/ET/XXXVI/571
    Attention: certains actes ont été constatés manquants
    - Inventaire après décès de Marie Geneviève Faquet, veuve en premières noces de Pierre Tirel, et veuve en secondes noces de Michel Gaubusseau, 10 août 1780
      Attention: l'original de l'acte est manquant.
      Mention dans le répertoire du notaire coté:
      MC/RE/XXXVI/6
      Base Généanot des actes contenant des renseignements d'état civil, 1780-1790 par l'association La France généalogique, 2004-2012 (base de données migrée: voir contexte dans le Plan d’orientation général - Notaires de Paris, guides thématiques du Minutier).
      Date de création de la notice: 2008
      inventaire après décès; Faquet, Marie-Geneviève; Cirel, Pierre; Gaubusseau, Michel
  - Minutes. 1780, octobre - 1780, décembre, octobre 1780 - décembre 1780; MC/ET/XXXVI/572
  - Minutes. 1781, janvier - 1781, mars, janvier 1781 - mars 1781; MC/ET/XXXVI/573
  - Minutes. 1781, avril - 1781, 20 juillet, avril 1781 - 20 juillet 1781; MC/ET/XXXVI/574
- Répertoire(s) de Louis COLLAS de MARIMON, 22 juin 1771 - 19 juillet 1781; MC/RE/XXXVI/6
  - Répertoire. 1771, 22 juin - 1781, 19 juillet, 22 juin 1771 - 19 juillet 1781; MC/RE/XXXVI/6
    Informations complémentaires:
    Répertoire des notaires Jean-Baptiste Trudon de Roissy (22 juin 1771-25 février 1778), Louis Collas de Marimon (25 février 1778-19 juillet 1781).
    Informations concernant le classement et la cotation:
    Le niveau inférieur de description, quand il existe, correspond aux mentions d'actes contenues dans le répertoire. Parmi celles-ci, certaines peuvent y être décrites, de manière plus ou moins détaillée. Pour consulter l'acte proprement dit, il convient de rechercher la cote au niveau des articles (registre ou liasse) des minutes du notaire (cote de type 'MC/ET').
    - Notoriété concernant Marie Anne Chevin, épouse de Etienne Louis Bormand, 8 janvier 1780
      Informations concernant le classement et la cotation du document:
      Attention: la cote de répertoire (de type 'MC/RE') ne permet pas de consulter la minute de l'acte. ll convient de rechercher la cote de la minute (de type 'MC/ET') au niveau des articles (registre ou liasse) de minutes du notaire.
      L'accès aux images numérisées des pages du répertoire se fait au niveau de description supérieur (' Répertoire du notaire '), rubrique ' Consulter les archives numérisées associées'.
      notoriété; Chevin, Marie-Anne; Bormand, Etienne-Louis
    - Notoriété portant renonciation par les héritiers de Elisabeth Pleau, épouse de Pierre Dubois, à sa succession, 10 janvier 1780
      notoriété; renonciation; Pleau, Elisabeth; Dubois, Pierre
    - Contrat de mariage entre Etienne Sulpice Hallet et Marie Françoise Josèphe Gosalle, 12 janvier 1780
      contrat de mariage; Hallet, Etienne-Sulpice; Gosalle, Marie-Françoise-Josèphe
    - Inventaire après décès de Michel Claude Chaumont, 12 janvier 1780
      inventaire après décès; Chaumont, Michel-Claude
    - Contrat de mariage entre Jean Baptiste Le Flambé et Margueritte Françoise Bouvard, 13 janvier 1780
      contrat de mariage; Le Flambe Jean-Baptiste; Bouvard, Margueritte-Françoise
    - Notoriété concernant André Marcelin, 14 janvier 1780
      notoriété; Marcelin, André
    - Notoriété concernant Pierre Nicolas Delafolie, 18 janvier 1780
      notoriété; Delafolie, Pierre-Nicolas
    - Dépôt du mortuaire de Maximilien Emanuel, comte de Watteville, 20 janvier 1780
      acte d'état civil; dépôt de pièces; Watteville, Maximilien-Emanuel
    - Contrat de mariage entre Gilles Hocquigny et Marie Françoise Couturier, 21 janvier 1780
      contrat de mariage; Hocquigny, Gilles; Couturier, Marie-Françoise
    - Notoriété concernant Louis Denis François Berraud, chevalier, baron de Courville, 26 janvier 1780
      notoriété; Berraud, Louis-Denis-François; Courville (baron de)
    - Notoriété concernant Margueritte Michel Pacault, 27 janvier 1780
      notoriété; Pacault, Margueritte-Michel
    - Testament déposé et dépôt du mortuaire de Pierre Paul Lallemant de Chaumont, 27 janvier 1780
      testament; dépôt de pièces; acte d'état civil; dépôt de pièces; Lallemant de Chaumont, Pierre-Paul
    - Contrat de mariage entre Herman Daveman et Anne Price, 27 janvier 1780
      contrat de mariage; Daveman, Herman; Price, Anne
    - Contrat de mariage entre Louis Claude Lacour et Marie Catherine Suzanne Jahan, 29 janvier 1780
      contrat de mariage; Lacour, Louis-Claude; Jahan, Marie-Catherine-Suzanne
    - Contrat de mariage entre Nicolas Joseph Lefèvre et Jeanne Chrestien, veuve Boutain, 30 janvier 1780
      contrat de mariage; Lefevre, Nicolas-Joseph; Chrestien, Jeanne; Boutain (veuve)
    - Contrat de mariage entre François Sancenot et Anne Madeleine Pélagie Gauchet, 31 janvier 1780
      contrat de mariage; Sancenot, François; Gauchet, Anne-Madeleine-Pélagie
    - Notoriété portant renonciation par les héritiers de madame Bourgeois à sa succession, 31 janvier 1780
      notoriété; renonciation; Bourgeois (madame)
    - Notoriété concernant Léonard Michel Lagneau, 1er février 1780
      notoriété; Lagneau, Léonard-Michel
    - Notoriété portant renonciation à la succession de Léonard Michel Lagneau par Thomas Léonard Michel Lagneau, 3 février 1780
      notoriété; renonciation; Lagneau, Léonard-Michel; Lagneau, Thomas-Léonard-Michel
    - Testament de Marie Agnès Pioche, 9 février 1780
      testament; Pioche, Marie-Agnès
    - Testament de Marie Louise Pioche, 9 février 1780
      testament; Pioche, Marie-Louise
    - Délivrance de legs par les héritiers de Jean François Girault, 12 février 1780
      délivrance de legs; Girault, Jean-François
    - Notoriété concernant Jean Michel Emmonet, 14 février 1780
      notoriété; Emmonet, Jean-Michel
    - Inventaire après décès de Jean Joseph Daniel Vhagen dit Aghan, 15 février 1780
      inventaire après décès; Vhagen dit Aghan, Jean-Joseph-Daniel; Vhagen dit Aghan, Jean-Joseph-Daniel
    - Notoriété concernant Jacques Jollin, 19 février 1780
      notoriété; Jollin, Jacques
    - Inventaire après décès de Margueritte Edmée Tinsiati, épouse de Jean Guillaume Zilgent, 19 février 1780
      inventaire après décès; Tinsiati, Marguerittre-Edmée; Zilgent, Jean-Guillaume
    - Testament de Jean Lebas, 21 février 1780
      testament; Lebas, Jean
    - Notoriété portant révocation du testament de Marie Françoise Couturier, épouse de Gille Hocquigny, 21 février 1780
      renonciation; testament; Couturier, Marie-Françoise; Hocquigny, Gille
    - Renonciation des mineurs Rutault aux successions de leurs père et mère, 23 février 1780
      notoriété; renonciation; Rutault (sieur); Rutault (dame)
    - Inventaire après décès de Jean Lebas, 28 février 1780
      inventaire après décès; Lebas, Jean
    - Contrat de mariage entre Pierre Etienne Ledoux et Adélaïde Carteron, 3 mars 1780
      contrat de mariage; Ledoux, Pierre-Etienne; Carteron, Adélaïde
    - Notoriété constatant l'absence de Nicolas Legrand, 4 mars 1780
      notoriété; Legrand, Nicolas
    - Inventaire après décès de Marie Anne Hélie, veuve de Jean Robert Bretevillois dit Breteville, 6 mars 1780
      inventaire après décès; Helie, Marie-Anne; Bretevillois dit Breteville, Jean-Robert
    - Testament de Sigismond Nicolas Chominot, 7 mars 1780
      testament; Chominot, Sigismond-Nicolas
    - Inventaire après décès de Juste Frangeul, 13 mars 1780
      inventaire après décès; Frangeul, Juste
    - Contrat de mariage entre Etienne Louis Bonnard et Elisabeth Julie Bertholet, 14 mars 1780
      contrat de mariage; Bonnard, Etienne-Louis; Bertholet, Elisabeth-Julie
    - Notoriété portant renonciation par Rose Edmée Albrie, veuve de Juste Frangeul à la communauté d'entre elle et son mari, 15 mars 1780
      notoriété; renonciation; Albrie, Rose-Edmée; Frangeul, Juste
    - Notoriété portant renonciation par Charles Alex André Benoist Dathy à la succession de son frère, 17 mars 1780
      notoriété; renonciation; Benoist Dathy, Charles-Alex-André
    - Testament de Marie Blaise Cuche, veuve de Melchior Thuillot, 17 mars 1780
      testament; Cuche, Marie-Blaise; Thuillot, Melchior
    - Inventaire après décès de François Nouzet, 1er avril 1780
      inventaire après décès; Nouzet, François
    - Contrat de mariage entre Pierre Léon Lamiral et Marie Grau, 5 avril 1780
      contrat de mariage; Lamiral, Pierre-Léon; Grau, Marie
    - Notoriété portant renonciation par les mineurs Pouzet à la succession de leur père, 7 avril 1780
      notoriété; renonciation; Pouzet (sieur)
    - Contrat de mariage entre Claude Joseph Cochet et Charlotte Rosalie Etorie, 11 avril 1780
      contrat de mariage; Cochet, Claude-Joseph; Etorie, Charlotte-Rosalie
    - Notoriété concernant Anne Catherine Girard, veuve de Joseh Muïdebled, 11 avril 1780
      notoriété; Girard, Anne-Catherine; Muïdebled, Joseph
    - Délivrance de legs par Barbe Bergier, veuve de Joseph Purat, 13 avril 1780
      délivrance de legs; Bergier, Barbe; Purat, Joseph
    - Notoriété concernant Margueritte Pierre, veuve de Jean François Cazalis, et ses enfants, 13 avril 1780
      notoriété; Pierre, Margueritte; Cazalis, Jean-François
    - Testament de Marie Blaiche Cuche, veuve de Merlchior Thuillot, 13 avril 1780
      testament; Blaiche Cuche, Marie; Thuillot, Melchior
    - Inventaire après décès de la dame Marie Madelaine Audivert, veuve de François Adrien Damon, 14 avril 1780
      inventaire après décès; Audivert, Marie-Madelaine; Damon, François-Adrien
    - Inventaire après décès de Madeleine Denise Chuto, épouse de Henry Jérôme Damon, 15 avril 1780
      inventaire après décès; Chuto, Madeleine-Denise; Damon, Henry-Jérôme
    - Contrat de mariage entre Jean Didier Mariotte et Marie Françoise Daviel, 16 avril 1780
      contrat de mariage; Mariotte, Jean-Didier; Daviel, Marie-Françoise
    - Inventaire après décès de Catherine Damon, épouse de Jean Rocquet, 17 avril 1780
      inventaire après décès; Damon, Catherine; Rocquet, Jean
    - Notoriété concernant Louise Charlotte Brocot, 21 avril 1780
      notoriété; Brocot, Louise-Charlotte
    - Notoriété concernant Jean François Guillaumet, 23 avril 1780
      notoriété; Guillaumet, Jean-François
    - Notoriété concernant Marie Blaise Cuche, veuve de Melchior Thuillot, 23 avril 1780
      notoriété; Cuche, Marie-Blaise; Thuillot, Melchior
    - Contrat de mariage entre Antoine Delorme et Marie Geneviève Lambert, veuve Chaumont, 24 avril 1780
      contrat de mariage; Delorme, Antoine; Lambert, Marie-Geneviève; Chaumont (veuve)
    - Contrat de mariage entre Jean Jacques Pilleron et Véronique Bruinette, 25 avril 1780
      contrat de mariage; Pilleron, Jean-Jacques; Bruinette, Véronique
    - Notoriété concernant Margueritte Elisabeth Gosselin, veuve de François Fiacre Rose, 26 avril 1780
      notoriété; Gosselin, Margueritte-Elisabeth; Rose, François-Fiacre
    - Acte de notoriété et renonciation; délivrance de legsar les héritiers de Marianne Dorigny, épouse de Paul Bourgeois, 29 avril 1780
      notoriété; renonciation; délivrance de legs; Dorigny, Marianne; Bourgeois, Paul
    - Contrat de mariage entre Charles Joseph Prouteaux et Angélique Lhote, 9 mai 1780
      contrat de mariage; Prouteaux, Charles-Joseph; Lhote, Angélique
    - Notoriété portant renonciation par Charles Louis Prud'homme à la succession de Marie Charlotte Prud'homme, sa sœur, 19 mai 1780
      notoriété; renonciation; Prud'homme, Charles-Louis; Prud'homme, Marie-Charlotte
    - Inventaire après décès de Marie Françoise Caron, 20 mai 1780
      inventaire après décès; Caron, Marie-Françoise
    - Inventaire après décès de Charles Simon Matrat, 31 mai 1780
      inventaire après décès; Matrat, Charles-Simon
    - Inventaire après décès de Raymonde Nicolle Poullot, veuve de Jacques François Puthomme, 2 juin 1780
      inventaire après décès; Poullot, Raymonde-Nicolle; Puthomme, Jacques-François
    - Notoriété concernant Charles Michel, marquis de Villette, 12 juin 1780
      notoriété; Villette, Charles-Michel de
    - Contrat de mariage entre Henry Jérôme Damont et Marie Marguerite Daudin, 12 juin 1780
      contrat de mariage; Damont, Henry-Jérôme; Daudin, Marie-Marguerite
    - Dépôt du mortuaire de Louise Laleu, 17 juin 1780
      acte d'état civil; dépôt de pièces; Laleu, Louise
    - Notoriété concernant Marie Justine Dupré, épouse de Louis François Landry, 20 juin 1780
      notoriété; Dupre, Marie-Justine; Landry, Louis-François
    - Inventaire après décès de Louis Charles Flaix, 22 juin 1780
      inventaire après décès; Flaix, Louis-Charles
    - Inventaire après décès de la dame Beuvelet, 26 juin 1780
      inventaire après décès; Beuvelet (dame)
    - Inventaire après décès de la veuve Vaugen dit Aghan, 5 juillet 1780
      inventaire après décès; Vaugen dit Aghan (veuve)
    - Inventaire après décès de Jean Toussaint Flon, 7 juillet 1780
      inventaire après décès; Flon, Jean-Toussaint
    - Notoriété concernant Jean Baptiste Cartault, 7 juillet 1780
      notoriété; Cartault, Jean-Baptiste
    - Notoriété déposée concernant Pierre Garicpuy, 11 juillet 1780
      notoriété; dépôt de pièces; Garicpuy, Pierre
    - Contrat de mariage entre Nicolas Briaudat et Catherine Troispieds, 13 juillet 1780
      contrat de mariage; Briaudat, Nicolas; Troispieds, Catherine
    - Notoriété portant renonciation par Pierre Guillaume Zilgens et la dame Regnard à la succession de leur mère, 20 juillet 1780
      notoriété; renonciation; Zilgens, Pierre-Guillaume; Regnard (madame)
    - Dépôt du contrat de mariage entre Charles Michel, marquis de Villette et mademoiselle de Varicourt, 21 juillet 1780
      contrat de mariage; dépôt de pièces; Villette, Charles-Michel de; Varicourt (mademoiselle)
    - Dépôt du mortuaire de Marie Colombe Pouzet, 22 juillet 1780
      acte d'état civil; dépôt de pièces; Pouzet, Marie-Colombe
    - Contrat de mariage entre monsieur Le Vasseur et mademoiselle de La Chambre, 25 juillet 1780
      contrat de mariage; Le Vasseur (monsieur); La Chambre (mademoiselle de)
    - Contrat de mariage entre Eugène Hubert Bernard Michamps et Marie Margueritte Moreaux, 31 juillet 1780
      contrat de mariage; Michamps, Eugène-Hubert-Bernard; Moreaux, Marie-Margueritte
    - Notoriété portant renonciation par Marie Madelaine Schmitte, veuve de Joseph Guillaume Sallé, à la succession de la dame du Verger, 1er août 1780
      notoriété; renonciation; Schmitte, Marie-Madelaine; Salle, Joseph-Guillaume; Du Verger (dame)
    - Notoriété portant renonciation par Françoise Julie Lafoy, épouse d'Etienne Louis Le Coup à la succesion de Marie Madeleine Froment, épouse de Jean Jacques Lafoy, 2 août 1780
      notoriété; renonciation; Lafoy, Françoise-Julie; Le Coup, Etienne-Louis; Froment, Marie-Madeleine; Lafoy Jean-Jacques
    - Notoriété en rectification des noms de Jean Castaing, 8 août 1780
      notoriété; Castaing, Jean
    - Contrat de mariage entre Jacques Noès et Marie Madeleine Domingo, 10 août 1780
      contrat de mariage; Noes, Jacques; Domingo, Marie-Madeleine
    - Inventaire après décès de Pierre Bossard, 12 août 1780
      inventaire après décès; Bossard, Pierre
    - Dépôt des baptistaires des sieur et demoiselle Deblois, 2 septembre 1780
      acte d'état civil; dépôt de pièces; Deblois (sieur); Deblois (demoiselle)
    - Notoriété en rectification des noms de Etienne François Drouot, 25 septembre 1780
      notoriété; Drouot, Etienne-François
    - Contrat de mariage entre Jean Baptiste Tridon et Anne Pion, 28 septembre 1780
      contrat de mariage; Tridon, Jean-Baptiste; Pion, Anne
    - Testament de Jean Baptiste Collet, 29 septembre 1780
      testament; Collet, Jean-Baptiste
    - Contrat de mariage entre Jean Ledoux et Elisabeth Magny, 3 octobre 1780
      contrat de mariage; Ledoux, Jean; Magny, Elisabeth
    - Inventaire après décès de Jean Baptiste Collet, 5 octobre 1780
      inventaire après décès; Collet, Jean-Baptiste
    - Inventaire après décès de Elisabeth Nicot, épouse de Louis Robert Hesse, 6 octobre 1780
      inventaire après décès; Nicot, Elisabeth; Hesse, Louis-Robert
    - Contrat de mariage entre Jean Baptiste Chiloret et la demoiselle Anne Forgeot, 11 octobre 1780
      contrat de mariage; Chiloret, Jean-Baptiste; Forgeot, Anne
    - Notoriété portant renonciation par les sieur et dame Lefébure à la succession du sieur Collet, 21 octobre 1780
      notoriété; renonciation; Lefebure (sieur); Lefebure (dame); Collet (sieur)
    - 'inventaire après décès de Eustache Fouchère; Fauchère', 21 octobre 1780
      inventaire après décès; Fouchere; Fauchere, Eustache
    - Notoriété constatant les héritiers de Martin Morin, 24 octobre 1780
      notoriété; Morin, Martin
    - Contrat de mariage entre Paul Peltier et Marie Charlotte Laplace, 24 octobre 1780
      contrat de mariage; Peltier, Paul; Laplace, Marie-Charlotte
    - Contrat de mariage entre Nicolas Hucquet et Marie Anne Marguerite Le Blond, 26 octobre 1780
      contrat de mariage; Hucquet, Nicolas; Le Blond, Marie-Anne-Marguerite
    - 'contrat de mariage entre Jean François Dauthuille et Marie Charlotte Grannond, veuve de Eustache Fauchère; Fouchère', 27 octobre 1780
      contrat de mariage; Dauthuille, Jean-François; Grannond, Marie-Charlotte; Fauchere; Fouchere, Eustache
    - Dépôt acte célébration de mariage entre Antoine Louis Auguste Decrès et Angélique Delort, 28 octobre 1780
      acte d'état civil; dépôt de pièces; Decres, Antoine-Louis-Auguste; Delort, Angélique
    - Contrat de mariage entre Pierre Louvet et Marie Françoise Norel, 5 novembre 1780
      contrat de mariage; Louvet, Pierre; Norel, Marie-Françoise
    - Contrat de mariage entre Louis Robert Hesse et Genneviève Simonnot, 5 novembre 1780
      contrat de mariage; Hesse, Louis-Robert; Simonnot, Genneviève
    - Contrat de mariage entre Pierre Antoine Rousseau et Marie Catherine Lucie Germain, 12 novembre 1780
      contrat de mariage; Rousseau, Pierre-Antoine; Germain, Marie-Catherine-Lucie
    - Notoriété portant renonciation par Jean François Ravillon à la succession de Marie Louise Ravillon, sa tante, 15 novembre 1780
      notoriété; renonciation; Ravillon, Jean-François; Ravillon, Marie-Louise
    - Notoriété portant renonciation par Jean Ferdinand Feret à la succession du sieur Collet, 23 novembre 1780
      notoriété; renonciation; Feret, Jean-Ferdinand; Collet (sieur)
    - Notoriété concernant Marie Anne de Courtis, veuve de Joseph Descamps et François Joseph Descamps, 2 décembre 1780
      notoriété; Courtis, Marie-Anne de; Descamps, Joseph; Descamps, François-Joseph
    - Notoriété en rectification des noms de Rémonde Nicole Remond Poulot, veuve de Jacques François Puthomme, 14 décembre 1780
      notoriété; Poulot, Rémonde-Nicole-Remond; Puthomme, Jacques-François
    - Dépôt du mortuaire de Elisabeth Deymie, 15 décembre 1780
      acte d'état civil; dépôt de pièces; Deymie, Elisabeth
    - Délivrance de legs de Jean Baptiste Collet, 19 décembre 1780
      délivrance de legs; Collet, Jean-Baptiste
    - Contrat de mariage entre Nicolas Luquet et Marie Anne Margueritte Lebron, 26 décembre 1780
      contrat de mariage; Luquet, Nicolas; Lebron, Anne-Margueritte
    - Notoriété concernant Marie Charlotte Louis de Blois et Jean Nicolas Joseph de Maubeuge, 30 décembre 1780
      notoriété; Blois, Marie-Charlotte-Louis de; Maubeuge, Jean-Nicolas-Joseph de
    - Inventaire après décès de Nicolas Canette, 1er janvier 1781 - 1781
      Inventaires après décès de 1781 (1797 actes), par Thierry Boudignon, v. 1995 (base de données migrée: voir contexte dans le Plan d’orientation général - Notaires de Paris, guides thématiques du Minutier).
      Date de création de la notice: 2004
      inventaire après décès; Canette, Nicolas
    - Inventaire après décès de Nicolas Canette et de Margueritte Lespine, son épouse, 1er janvier 1781 - 1781
      inventaire après décès; Canette, Nicolas; Lespine, Margueritte
    - Inventaire après décès de Marguerite Lespine épouse Nicolas Canette, 1er janvier 1781 - 1781
      inventaire après décès; Lespine, Marguerite; Canette, Nicolas
    - Inventaire après décès de Elie Lusac, 2 janvier 1781
      inventaire après décès; Lusac, Elie
    - Inventaire après décès de Elie Lusac, 2 janvier 1781
    - Testament de Mathieu Verreux, 7 janvier 1781
      testament; Verreux, Mathieu
    - Contrat de mariage entre Louis Joseph Godin et Anne Françoise Sophie Pacot, 19 janvier 1781
      contrat de mariage; Godin, Louis-Joseph; Pacot, Anne-Françoise-Sophie
    - Notoriété portant renonciation à la succession de la veuve Paulin par le sieur Hue, son fils, 20 janvier 1781
      notoriété; renonciation; Paulin (veuve); Hue (sieur)
    - Contrat de mariage entre Jean François Barreau et Marie Madeleine Couturier, veuve Duchène, 29 janvier 1781
      contrat de mariage; Barreau, Jean-François; Couturier, Marie-Madeleine; Duchene (veuve)
    - Contrat de mariage entre Pierre Gossin et Louise Margueritte Zarrou, 1er février 1781